# 执行企业会计制度企业基建业务处理

提问人：zhs7403 时间：2017-03-31 19:48:17
执行企业会计制度企业本期如下业务 1 、由于基建拨款不到位取得银行借款，项目完工后，基建拨款仍未到位，而支付的利息已完工项目利息支出计入财务费用。我理解准则和制度下处理思路一样，即借款费用资本化，是否专项借款。企业目前是根据《国有建设单位会计制度补充规定》的有关规定，增设待核销基建支出科目核算。 2 、对于开展经营活动的公司专项拨款计入专项付款，对于项目法人建设单位核算的基本建设拨款合并财务报表时应计入资本公积。此类在制度和准则处理是否有差异？ 3¥项目建设期的利息收入应冲减待摊投资还是财务费用？我理解即使执行制度企业也应该按照是否属于必要支出的思路加以判断。是否正确？

回答人：chenyiwei
1 、须注意：原制度下只有专门借款的利息可以资本化，一般借款的利息只能费用化。并且专门借款利息需按照加权平均资本支出金额和资本化率确定可以资本化的金额（类似于现在新准则下对一般借款费用资本化的处理原则）。 2 、新准则下要区分此类基建拨款是否属于投资补助还是政府补助。原制度下对政府拨入的具有专门用途的拨款均计入专项应付款，验收合格后形成资产的部分转入资本公积，不形成资产的部分予以核销。 3 、存款利息收入除了暂时闲置的专门借款用作短期性投资的利息收入以外，其他均计入当期损益。但原制度下，对筹建期间的利息收入应冲减“长期待摊费用——开办费”。

提问人：呼叫帮助 时间：2017-04-22 20:57:47
现在新准则下对一般借款费用资本化，其利息需要按照加权平均资本支出金额和资本化率计算确定资本化的金额吗？ 实务中我对专门借款和一般借款其利息处理方式是一样的，难道我的处理一直是错的吗？

回答人：chenyiwei
新准则下对一般借款费用资本化的处理方法大致上相当于原制度下对专门借款利息资本化的方法。原制度下一般借款费用是不能资本化的。

提问人：呼叫帮助 时间：2017-12-07 22:27:40
项目完工后，企业需要支付中介机构的工程造价费 100 万元，竣工决算财务审计费 20 万元，请问陈版这 120 万元的审计费是否可以放到项目总成本里，然后以这总成本数结转固定资产？

回答人：chenyiwei
不应当，这些支出属于一般管理费用。而且是完工后才发生的。

提问人：呼叫帮助 时间：2017-12-08 15:12:48
陈版，如果是事业单位其项目完工后，企业需要支付中介机构的工程造价费 100 万元，竣工决算财务审计费 20 万元，请问您这 120 万元的审计费是否可以放到项目总投资成本里，然后再转到固定资产和固定基金？

回答人：chenyiwei
我理解也不可以。